臺灣臺中地方法院刑事判決　
111年度訴字第772號
                                     111年度訴字第1076號
公  訴  人  臺灣臺中地方檢察署檢察官
被      告  謝帛言



指定辯護人  本院公設辯護人 蔡育萍
上列被告因毒品危害防制條例案件，經檢察官提起公訴（111年
度毒偵字第967號）及追加起訴（111年度毒偵字第531號），檢
察官聲請法院改依協商程序而為判決，本院合議庭裁定由受命法
官獨任進行協商判決程序，判決如下：
    主    文
謝帛言施用第一級毒品，累犯，處有期徒刑柒月，扣案之第一級
毒品海洛因貳包（驗餘淨重各為零點肆肆公克、貳點貳陸公克）
、殘留有第一級毒品海洛因成分之注射針筒壹支，均沒收銷燬之
；扣案之分裝袋一批、注射針筒拾柒支，均沒收。又施用第二級
毒品，累犯，處有期徒刑肆月，如易科罰金，以新臺幣壹仟元折
算壹日，扣案之第二級毒品甲基安非他命貳包（含袋重約零點陸
柒公克）、殘留有第二級毒品甲基安非他命成分之玻璃球吸食器
壹組，均沒收銷燬之；扣案之玻璃球吸食器壹組，沒收。又施用
第一級毒品，累犯，處有期徒刑玖月，扣案之第一級毒品海洛因
壹包（驗餘淨重零點參陸公克）、第二級毒品甲基安非他命壹包
（驗餘淨重零點零貳肆壹公克），均沒收銷燬之；扣案之吸食器
壹組，沒收。
    犯罪事實及理由
一、本案犯罪事實除檢察官起訴書犯罪事實欄第2行關於「均認
    無繼續施用毒品之傾向」，應予補充記載為「均認無繼續施
    用毒品之傾向，於110年12月3日執行完畢釋放」，第6行關
    於「於109年2月4日執行完畢」，應予更正記載為「於108年
    9月23日假釋付保護管束期滿而視為執行完畢」；追加起訴
    書犯罪事實欄第17行以下關於「施用第一級毒品海洛因之犯
    意，於111年2月9日15時許，在停放於臺中市○○區○○路000巷
    00號車庫內之車牌號碼000-0000號自用小客車上，以針筒注
    射之方式，施用毒品海洛因1次；另基於施用第二級毒品甲
    基安非他命之犯意，於111年2月9日20時45分許為警採尿回
    溯96小時內某時，在不詳地點，以玻璃球燒烤再吸食煙霧之
    方式，施用毒品甲基安非他命1次。」，應予更正記載為「
    同時施用第一級毒品海洛因、第二級毒品甲基安非他命之犯
    意，於111年2月9日15時許，在停放於臺中市○○區○○路000巷
    00號車庫內之車牌號碼000-0000號自用小客車上，以將海洛
    因及甲基安非他命摻水稀釋，再置入針筒內注射之方式，同
    時施用第一級毒品海洛因及第二級毒品甲基安非他命1次。
    」，證據部分並補充被告謝帛言已經於本院自白全部犯罪外
    ，其餘犯罪事實及證據均引用檢察官起訴書及追加起訴書之
    記載。（如附件）
二、本件經檢察官與被告於審判外進行協商而達成合意，且被告
    業已認罪，其合意內容如主文所示。經查，上開協商合意並
    無刑事訴訟法第455條之4第1 項所列各款情形之一，檢察官
    聲請改依協商程序而為判決，本院爰不經言詞辯論，於協商
    合意範圍內為協商判決，合予敘明。
三、按查獲之第一級、第二級毒品及專供製造或施用第一級、第
    二級毒品之器具，不問屬於犯罪行為人與否，均沒收銷燬之
    ，毒品危害防制條例第18條第1項前段定有明文。供犯罪所
    用、犯罪預備之物或犯罪所生之物，屬於犯罪行為人者，得
    沒收之，刑法第38條第2項亦有明文。起訴部分被告為警查
    獲時扣案之第一級毒品海洛因2包（驗餘淨重各為0點44公克
    、2點26公克），及分裝袋一批，均為被告所有，並供施用
    毒品所用；及在同時為警查獲之證人陳佳鈺皮包扣案之第二
    級毒品甲基安非他命2包（含袋重約0點67公克）、殘留有第
    一級毒品海洛因成分之注射針筒1支、殘留有第二級毒品甲
    基安非他命成分之玻璃球吸食器1組、注射針筒拾柒支、玻
    璃球吸食器壹組，亦均為被告所有，已經被告於偵、審供述
    明確，且與證人陳佳鈺於警詢時證述之情節相符。及追加起
    訴部分扣案之第一級毒品海洛因1包（驗餘淨重0點36公克）
    、第二級毒品甲基安非他命1包（驗餘淨重0點0241公克）及
    吸食器1組，亦為被告所有，應分別依前揭規定諭知沒收銷
    燬或沒收，附此敘明。
四、應適用之法條：刑事訴訟法第455條之2第1項、第455條之4
    第2項、第455條之8、第454條第2項，毒品危害防制條例第1
    0條第1項、第2項、第18條第1項前段，刑法第11條前段、第
    47條第1項、第55條、第41條第1項前段、第38條第2項。
五、協商判決除有刑事訴訟法第455條之4第1項第1款於本訊問程
    序終結前，被告撤銷協商合意或檢察官撤回協商聲請者；第
    2款被告協商之意思非出於自由意志者；第4款被告所犯之罪
    非第455條之2第1項所定得以聲請協商判決者；第6款被告有
    其他較重之裁判上一罪之犯罪事實者；第7款法院認應諭知
    免刑或免訴、不受理者情形之一，或違反同條第2項「法院
    應於協商合意範圍內為判決。法院為協商判決所科之刑，以
    宣告緩刑、2年以下有期徒刑、拘役或罰金為限」之規定者
    外，不得上訴。
六、本件如有上開得上訴之情形，而不服本件判決，應於送達判
    決後20日內向本院提出上訴書狀，並應敘述具體理由；其未
    敘述上訴理由者，應於上訴期間屆滿後20日內向本院補提理
    由書（均須按他造當事人之人數附繕本）「切勿逕送上級法
    院」。
本案經檢察官陳佞如、王靖夫提起公訴，檢察官吳錦龍到庭執行
職務。
中　　華　　民　　國　　111 　年　　6 　　月　 16　　日 
　　            刑事第二十二庭    法　官  林源森
以上正本證明與原本無異。
                                  書記官  陳錫威 
中　　華　　民　　國　　111 　年　　6 　　月　 16　　日
附錄論罪科刑法條全文：
毒品危害防制條例第10條
施用第一級毒品者，處6月以上5年以下有期徒刑。
施用第二級毒品者，處3年以下有期徒刑。
附件：
臺灣臺中地方檢察署檢察官起訴書
                                    111年度毒偵字第967號
　　被　　　告　謝帛言　男　46歲（民國00年0月00日生）
　　　　　　　　　　　　住○○市○○區○○路0000巷00弄0
　　　　　　　　　　　　號
　　　　　　　　　　　　居臺中市○○區○○路000巷00號
　　　　　　　　　　　　國民身分證統一編號：Z000000000號
上列被告因違反毒品危害防制條例案件，已經偵查終結，認應該
提起公訴，茲將犯罪事實及證據並所犯法條敘述如下：
犯罪事實
一、謝帛言前因施用毒品案件，經臺灣臺中地方法院裁定送觀察
    、勒戒後，均認無繼續施用毒品之傾向，經本署檢察官於民
    國110年12月6日、以110年度毒偵緝字第426、427號為不起
    訴處分確定。又謝帛言前因施用毒品案件，經臺灣宜蘭地方
    法院於103年4月25日、以103年度訴字第100判處有期徒刑11
    月確定，於109年2月4日執行完畢。竟不知悔改，基於施用
    第二級毒品甲基安非他命之故意，於111年1月21日晚上11時
    許，在臺中市○○區○○路0段00號麗緹汽車旅館216號房內，將
    第二級毒品甲基安非他命少許放入玻璃球內燒烤後，吸食所
    產生煙霧之方式，施用第二級毒品甲基安非他命；復基於施
    用第一級毒品海洛因之故意，於111年1月22日上午10時許，
    於同上址216號房內，以第一級毒品海洛因少許加水稀釋後
    置入針筒內，直接施打靜脈方式，施用第一級毒品海洛因。
    嗣111年1月22日上午11時50分，經警追查其販賣毒品案件，
    在上址當場查獲，並扣得第一級毒品海洛因2包毛重共4.05
    公克、分裝袋1批、電子磅秤1臺、販賣毒品所得新臺幣4萬4
    600元、販賣毒品聯繫所用之電話2支等物（均另案扣押）。
三、案經臺中市政府警察局第四分局報告偵辦。
　　　　證據並所犯法條
一、證據及待證事實：
供述及非供述證據待證事項一被告謝帛言於警局初詢及本署偵訊時之自白犯罪事實之全部；被告有施用第一級毒品海洛因及施用第二級毒品甲基安非他命之事實二衛生福利部草屯療養院鑑驗書被告為警查獲時所攜帶之白色粉末物品係第一級毒品海洛因之事實三欣生生物科技股份有限公司濫用藥物尿液檢驗報告被告為警查獲後所採集尿液，經送驗結果，呈安非他命、甲基安非他命、可待因、嗎啡等均陽性反應之事實四扣押物品清單、查獲時影像擷取列印資料被告為警查獲時扣得之物品
二、核被告所為，係違反毒品危害防制條例第10第1項施用第一
    級毒品海洛因及同條例第10條第2項施用第二級毒品安非他 
    命等罪嫌。被告所犯施用第一級毒品海洛因及第二級毒品甲
    基安非他命等犯行，請分論併罰。又被告因施用毒品案件，
    經臺灣宜蘭地方法院於103年4月25日、以103年度訴字第100
    判處有期徒刑11月確定，於109年2月4日執行完畢（有本署 
    刑案資料查註紀錄表在卷可稽）後5年內，故意在犯有期徒 
    刑以上之本罪，均為累犯，請依刑法第47條第1項規定加重 
    其刑至1/2。
三、依毒品危害防制條例第23條第2項、刑事訴訟法第251條第1
    項提起公訴。
　　    此　致
臺灣臺中地方法院
中　　華　　民　　國　 111　　年　　4 　　月　　12　　日
　　　　　　　　　　　　　　  檢  察  官  陳佞如
本件正本證明與原本無異
中　　華　　民　　國　 111　　年　　4 　　月　　18　　日
                              書  記  官  魏之馨
附錄本案所犯法條
毒品危害防制條例第10條
施用第一級毒品者，處 6 月以上 5 年以下有期徒刑。
施用第二級毒品者，處 3 年以下有期徒刑。
臺灣臺中地方檢察署檢察官追加起訴書
                                    111年度毒偵字第531號
被　　　告　謝帛言　男　46歲（民國00年0月00日生）
　　　　　　　　　　　　住○○市○○區○○路0000巷00弄0
　　　　　　　　　　　　　號
　　　　　　　　　　　　居臺中市○○區○○路000巷00號
　　　　　　　　　　　　國民身分證統一編號：Z000000000號
上列被告因違反毒品危害防制條例案件，業經偵查終結，認與前
經提起公訴，現由貴院審理中之案件（本署111年度毒偵字第967
號，貴院績股以111年度訴字第772號案件審理中），有一人犯數
罪之相牽連案件關係，認宜追加起訴，茲將犯罪事實及證據並所
犯法條分敘如下：
        犯罪事實
一、謝帛言前因施用毒品案件，經臺灣臺中地方法院（下稱臺中
    地院）裁定送觀察、勒戒後，均認無繼續施用毒品之傾向，
    經本署檢察官於民國110年12月6日、以110年度毒偵緝字第4
    26、427號為不起訴之處分確定；又謝帛言前因涉犯毒品等
    案件，分別經臺中地院判決8月、5月（下稱甲案）、10月（
    下稱乙案）確定；又因槍砲、毒品等案件經臺灣高等法院臺
    中分院（下稱臺中高分院）判決有期徒刑3年8月（下稱丙案
    ）、11月（下稱丁案）確定，復經臺中高分院就甲、乙、丙
    3案以103年度聲字第1921號裁定定應執行有期徒刑5年2月確
    定，並接續在丁案之刑期執行；再因公共危險、偽造文書、
    毒品等案件，分別經臺灣宜蘭地方法院（下稱宜蘭地院）判
    決有期徒刑3月、3月、11月確定，並由宜蘭地院就上開3案
    以103年度聲字第702號裁定定應執行有期徒刑1年2月，復接
    續上開有期徒刑5年2月之刑期執行，於107年3月19日因縮短
    刑期假釋出監並付保護管束，108年9月23日縮刑期滿未經撤
    銷，視為執行完畢。詎謝帛言仍不知悔改，復基於施用第一
    級毒品海洛因之犯意，於111年2月9日15時許，在停放於臺
    中市○○區○○路000巷00號車庫內之車牌號碼000-0000號自用
    小客車上，以針筒注射之方式，施用毒品海洛因1次；另基
    於施用第二級毒品甲基安非他命之犯意，於111年2月9日20
    時45分許為警採尿回溯96小時內某時，在不詳地點，以玻璃
    球燒烤再吸食煙霧之方式，施用毒品甲基安非他命1次。嗣
    謝帛言於111年2月9日19時20分許，駕駛車牌號碼000-0000
    號自用小客車，行經臺中市北屯區崇德路2段與大連路2段交
    岔路口時，因變換車道未打方向燈為警盤查，經取得謝帛言
    同意搜索後，在該車輛內扣得毒品海洛因1包（含袋重1.01
    公克）、甲基安非他命（含袋重0.24公克）1包、安非他命
    吸食器1組，且經其同意於同日20時45分許採集尿液送驗，
    結果呈嗎啡（000000ng/mL）、可待因（27722ng/mL）、安
    非他命（3360ng/mL）、甲基安非他命（34646ng/mL）陽性
    反應。
二、案經臺中市政府警察局豐原分局報告偵辦。
　　　　證據並所犯法條
一、上揭犯罪事實，業據被告謝帛言於警詢及本署偵查中均坦承
    不諱，復有勘查採證同意書、臺中市政府警察局保安大隊第
    二中隊搜索扣押筆錄、扣押物品目錄表、臺中市政府警察局
    毒品危害防制條例案件代號與真實姓名對照表、欣生生物科
    技股份有限公司111年2月25日濫用藥物尿液檢驗報告在卷可
    稽；又扣案之毒品2包經送驗後，檢出結果分別含有第一級
    毒品海洛因、第二級毒品甲基安非他命成分，依序各有法務
    部調查局濫用藥物實驗室111年4月8日調科壹字第111230060
    50號鑑定書、衛生福利部草屯療養院111年2月24日草療鑑字
    第1110200204號鑑驗書附卷可憑，足認被告之自白與事實相
    符，其犯嫌堪以認定。又被告前因施用毒品案件，經送觀察
    、勒戒後，認無繼續施用毒品傾向，於110年12月3日釋放，
    有全國施用毒品案件紀錄表、完整矯正簡表可按，其於3年
    內再犯本次施用毒品案件，依法應予追訴。
二、核被告所為，係犯毒品危害防制條例第10第1項施用第一級
    毒品海洛因及同條例第10條第2項施用第二級毒品安非他命
    等罪嫌。被告所犯施用第一級毒品海洛因及第二級毒品甲基
    安非他命等犯行，犯意各別，罪名互殊，請予分論併罰。又
    被告前曾受有期徒刑執行完畢，此有刑案資料查註紀錄表1
    份附卷可稽，其於受有期徒刑執行完畢後，5年以內故意再
    犯有期徒刑以上之罪，為累犯，請依同法第47條第1項規定
    裁量是否加重本刑。扣案之毒品海洛因1包、甲基安非他命1
    包，請依毒品危害防制條例第18條第1項前段規定，宣告沒
    收銷燬之。
三、按一人犯數罪者為相牽連案件，且第一審言詞辯論終結前，
    得就與本案相牽連之犯罪追加起訴，刑事訴訟法第7條第1款
    、第265條第1項分別定有明文。被告前因違反毒品危害防制
    條例案件，業經本署檢察官以111年度毒偵字第967號提起公
    訴，現由貴院績股以111年度訴字第772號案件審理中，有起
    訴書及刑案資料查註紀錄表附卷可稽，本案與前案係屬一人
    犯數罪之相牽連案件，且施用毒品時間相近、種類相同，爰
    依法追加起訴。
四、依毒品危害防制條例第23條第2項、刑事訴訟法第265條第1
    項追加起訴。
　　此　致
臺灣臺中地方法院
中　　華　　民　　國　 111　　年　　5 　　月　　12　　日
　　　　　　　　　　　　　　　檢　察　官　王靖夫
本件正本證明與原本無異
中　　華　　民　　國　 111　　年　　5 　　月　　20　　日
                              書  記  官  李思翰 
所犯法條:　　
毒品危害防制條例第10條
施用第一級毒品者，處 6 月以上 5 年以下有期徒刑。
施用第二級毒品者，處 3 年以下有期徒刑。